---
layout : post
title: "Data-Handling"
author: "ooDoo"
date: 2018-01-08
categories : study
cover : /assets/article_images/title/IMG_8493.JPG
---

```{r setup, include=FALSE}
knitr::opts_chunk$set(echo = TRUE)
```

#1. apply
: `apply` 함수는 데이터의 행 또는 열에 동일한 연산을 가하기 위해 사용한다. 여기서 확인하고자 하는 `apply`, `sappy`, `lapply ` 3가지로 각각의 목적과 용법은 아래 표와 같다

함수명|목적|용법
-|--|-
`apply`|기본적 apply|`apply(x,행|열,함수)`
`lapply`|산출물 :list형식|`lapply(x,행|열,함수)` 
`sapply`|산출물 :vector형식|`sapply(x,행|열,함수)`

실습 데이터는 *iris*라는 내장 데이터로,추가적인 연구 자료는 [여기](https://www.r-statistics.com/wp-content/uploads/2012/01/source_https.r.txt)에서 구할 수 있다.
```{r, echo = FALSE}
data("iris")
head(iris)
```

##1) apply
```{r}
apply(X = iris[1:20,1:4], MARGIN = 1,FUN =  mean) # MARGIN =1: row 
apply(X = iris[ ,1:4], MARGIN = 2,FUN =  mean) # MARGIN =2: column
apply(X = iris[1:20 ,1:4], MARGIN = 2,FUN =  diff)
```
`diff` : Returns suitably lagged and iterated differences. 

##2) lapply
 : 결과물을 dataFram으로 변환 용이
```{r}
lapply(iris[ ,1:4],mean) 
```

##3) sapply
```{r}
sapply(iris[ ,1:4],mean)
```
결과적으로 세가지 기능이 크게 차이가 없으니 편한걸로 사용하면 됨.




#2. which & within
##1) which
: 원하는 조건의 컬럼 혹은 로우만 가져오는 함수
```{r, echo = FALSE}
data(mtcars)
head(mtcars)
```
```{r}
mtcars[which(mtcars$mpg <= 20 & mtcars$cyl == 6), ]
mtcars[, -which(names(mtcars) == "wt")]
```

##2) within
   (1)mtcars의 mpg의 평균보다 크거나 같은 경우, 작은 경우의 범주형 변수를 추가
   (2) wt 변수를 삭제
 : within 구문을 통해 복제하여 수정/개조, formula를 사용하여 변수를 생성
```{r}
class_mtcars <- within(mtcars, {     
  mpg_class <- ifelse(mpg >= mean(mpg), "U", "L")
  rm(wt)
})
head(class_mtcars)
```



#3. cut
 : 연속형 변수를 쉽게 범주화 할때 사용 
```{r}
mtcars$disp_class <- NULL
mtcars$disp_class <- cut(mtcars$disp, breaks = 3, labels = c("L","M","H"))
head(mtcars)
```
 
 
 
#4. strsplit
 : 글자를 쪼개 분석할 때 사용하는 함수로, 자세한 용법은 다른편에서 다시 다루기로 하자.
```{r}
head(strsplit(rownames(mtcars), split = " "))
mtcars$brand <- sapply(strsplit(rownames(mtcars), split = " "), "[", 1)
head(mtcars)
```

  
  
#5 %in%
: 왼쪽(비교하고자 하는 값)과 오른쪽(비교대상)을 비교해서 해당 인자의 존재 여부에 따라 TRUE/FALSE를 돌려주는 binary operator
```{r, echo = FALSE}
# generate data
dataset <- data.frame(brand = c('Bmw', 'Hyundai', 'kia', 'Merc', 'Chevy', 'Chrysler')
                      , disp = round(runif(6, 400, 500),1))
head(dataset)
```
```{r}
dataset$brand %in% mtcars$brand
sum(dataset$brand %in% mtcars$brand)
dataset[dataset$brand %in% mtcars$brand,]
```


#6. dplyr
```{r, echo = FALSE}
#install.packages('dplyr')
#install.packages('nycflights13') 
#install.packages('reshape2')
library(dplyr)
library(nycflights13)
library(reshape2)
library(ggplot2)
head(flights)
```

##1) dplyr: `filter`
 : 모든 컬럼은 존재한채, 조건만 실행
```{r}
filter(flights, !month <= 5 , !month >= 9) -> flights_2
table(flights$month)
    
filter(flights,dep_time >= 1630)
filter(flights, month ==1 , dep_time >= 1630) # if you wanna 2 conditional option, just use ','
```

##2) dplyr: `select`
 : 원하는 컬럼을 선택하는 함수
```{r}
select(flights, dep_time, arr_time) # select "dep_time", "arr_time"  column
select(flights, month:arr_delay) # bring multiple column using ":", also you could bring the column as number
#if you want bring the all column which contain "time" word in the name, time using [contains()]
select(flights, contains('time'))
#also subtract the all column whic contain "time" word, using [-contains()]
select(flights, -contains('time'))
```


##3) dplyr: `arrange`
 : row 정렬
```{r}
arrange(flights, distance)
arrange(flights, desc(distance)) # descent arrangement as "distance" column
arrange(flights, distance, dep_time) # arrnage "distance" column first, and secondly arragne as "dep_time"  
```


##4) dplyr: `mutate` 
 : 기존 변수를 토대로 새로운 변수 생성시 사용 !! 중요!! 
```{r}
# speed = distance / time
flightsSpeed <- mutate(flights, speed = distance /air_time * 60) # the measue of distance is miles per hour, so mulitple 60  
select(flightsSpeed, distance, air_time,speed)
```


##5) dplyr: `summarize` 
 : 말그대로 데이터를 조건별로 정리하여 사용하는 함수로, 활용도가 높으니 다양한 방식으로 응용해 볼 것
```{r}
Population <- data.frame(No = 1:6, Region = rep(c("Europe", "Asia", "N.America"), each = 2),
    Nationality = c("England", "Germany", "Korea", "Japan", "Canada", "USA"),
    Population = c(53.8, 80.7, 50, 126.3, 36.2, 324))
Population
```
```{r}
Population%>%
    group_by(Region)%>%
    summarise(Average = mean(Population))
```

```{r}
plot(Population%>%
    group_by(Region)%>%
    summarise(Average = mean(Population)))
```



















